臺灣臺中地方法院交通事件裁定　　　　　　　　　　九十三年度交聲字第二四六號
　　 原處分機關　　 交通部公路總局台中區監理所
　　 異議人即
　　 受處分人　　　 甲○○
右列受處分人因違反道路交通管理處罰條例案件，對於交通部公路總局台中區監理所
九十三年三月二十四日所為之裁決（中監違字第裁六○─ＺＧ0000000號裁決
書），聲明異議，本院裁定如左：
    主  文
異議駁回。
    理  由
一、原處分機關略以：受處分人甲○○所有之車號Ｍ六─七六八六號自小客車，於九
    十一年十二月二十二日十四時三十二分許，在國道三號南下二四一公里處，因速
    限一百公里，行車時速一二○公里，超速二十公里之違規，為國道公路警察局第
    七隊員警逕行舉發，經掣開違規通知單移送，受處分人未依限期提出申訴，該所
    經查違規屬實，遂於九十三年三月二十四日以中監違字第裁六○─ＺＧ0000
    000號裁決書，裁處罰鍰新台幣六千元整，逾期則依裁決書處罰主文規定裁處
    ，於法並無不合等語。
二、本件受處分人甲○○則以：自民國八十六年六月即遷入台中市○區○○○街八六
    之三號迄今，但違規通知單寄發至居住大樓，遭以查無此人退回處理，未接獲罰
    單，可能是因新任大樓管理員對居住人名單不熟悉所致，並非本人惡意拒繳，卻
    遭處雙倍罰款，爰聲明異議云云。
三、按汽車行駛於高速公路或設站管制之道路，而不遵管制之規定者，處汽車駕駛人
    新台幣三千元以上六千元以下罰鍰；並記違規點數一點；汽車行駛高速公路應依
    速限標誌指示，道路交通管理處罰條例第三十三條第一項、道路交通安全規則第
    一百零五條及高速公路交通管制規則第五條第一項與違反道路交通管理事件統一
    裁罰標準表分別定有明文。
四、經查：本件受處分人甲○○，所有之車號Ｍ六─七六八六號自小客車，於上開時
    、地，因高速公路超速行駛之違規，為國道公路警察局第七隊員警逕行舉發，經
    掣開違規通知單移送等情，非但為受處分人於異議狀所不爭執，並有前揭舉發通
    知單、裁決書等在卷可稽。雖受處分人以上開情詞置辯，惟經本院審酌卷附之相
    關資料得知：受處分人於異議狀之住居所欄上親自填寫之地址，及其於異議狀內
    容中與在本院九十三年四月二十九日接受訊問時，亦自承認其自八十六年六月遷
    入迄今，仍長期居住於台中市○區○○○街八六之三號，原舉發機關依法定地址
    即台中市○區○○○街八六之三號，以掛號寄送該件違規通知單，經查電腦資料
    其住址並未辦理變更登記，因無法送達而依法辦理公示送達，此亦有郵局退郵信
    封、原舉發機關之違規通知單、公告、舉發通知單退件移送清冊等在卷可憑。是
    本件違規通知單，其送達程序於法核無不合，已生送達之效力，受處分人之超速
    違規事實，亦堪以認定。從而，原處分機關據以援引上開規定，裁處罰鍰新台幣
    六千元整，逾期則依裁決書處罰主文規定處罰，並無不當，本件異議為無理由，
    應予駁回。
五、據上論斷，應依道路交通管理處罰條例第八十七條第二項，道路交通案件處理辦
    法第十九條，裁定如主文。
中      華      民      國    九十三    年      五    月    二十七      日
                                    臺灣臺中地方法院交通法庭
                                        法  官    許  金  樹
右正本證明與原本無異。
如不服本裁定，應於送達後五日內，向本院提出抗告狀。
                                        書記官
中      華      民      國    九十三    年      六      月     一      日
